臺灣板橋地方法院刑事判決　　　　　　100年度簡上字第170號
上　訴　人
即　被　告　王嘉誠
上列上訴人即被告因毀損案件，不服本院99年度簡字第10067 號
中華民國99年12月27日第一審判決（聲請簡易判決處刑案號：99
年度偵緝字第2321號），提起上訴，本院管轄之第二審合議庭判
決如下：
    主  文
上訴駁回。
王嘉誠緩刑貳年。
    事實及理由
一、本案經本院審理結果，認原審以被告王嘉誠犯刑法第354 條
    之毀損他人物品罪，判處有期徒刑2 月，如易科罰金，以新
    臺幣（下同）1,000 元折算1 日，其認事用法及量刑均無不
    當，應予維持，除犯罪事實引用聲請簡易判決處刑書附表中
    「無車牌國瑞CAMRY 」應更正為「無車牌國瑞WISH」；證據
    部分增加「被告於本院審理時坦承因租車車款糾紛而對告訴
    人的鐵門及車輛噴漆（見本院卷第21頁）」；理由部分補充
    「被告在告訴人所有鐵捲門2 面及停放計程車輛5 輛之車身
    上噴漆而毀損該烤漆之犯行，其各該行為之數個舉動間，因
    時間緊接，且場所未變，所侵害者亦係同一法益，依一般社
    會健全觀念，難以強行分開，而應認係接續之一行為，應論
    以單純一罪」外，餘均引用第一審刑事簡易判決記載之事實
    、證據及理由（如附件一）。
二、被告上訴意旨略以：伊已於99年12月10日全數賠償告訴人損
    害達成和解，告訴人並同意撤銷告訴，請求給予緩刑宣告等
    語。經查，原審認定被告所為係犯刑法第354 條之毀損他人
    物品罪，並審酌被告僅因租車糾紛細故，恣意毀損告訴人呂
    宏賢所有之物，致告訴人受有損害，兼衡被告犯罪之動機、
    目的、手段、所生危害，暨當時僅賠付告訴人20,000元後，
    即避不見面之犯罪後態度等一切情狀，量處有期徒刑2 月，
    並諭知易科罰金之折算標準，其認事用法均無違誤。上訴人
    未能具體指摘原審判決有何違誤，其空言提起本件上訴，自
    無理由，應予駁回。然查被告前未曾因故意犯罪而受有期徒
    刑以上刑之宣告，有其臺灣高等法院被告前案紀錄表附卷可
    按，其因一時失慮致罹刑典，惟已坦承犯錯，復已與告訴人
    達成民事上和解，告訴人亦表示已全數收受和解金，同意給
    予被告緩刑宣告等情，亦有和解書及本院100 年3 月2 日電
    話記錄各1 件在卷可按（見本院卷第2 、12頁），本院認被
    告經此刑之宣告後，當能知警惕，信無再犯之虞，所宣告之
    刑以暫不執行為適當，爰併宣告緩刑2 年，以啟自新。
據上論斷，應依刑事訴訟法第455 條之1 第1 項、第3 項、第36
8 條、第373 條，刑法第74條第1 項第1 款，判決如主文。
本案經檢察官洪松標到庭執行職務。
中    華    民    國    100    年    4    月    15    日
              刑事第二十一庭  審判長法  官  劉元斐
                                    法  官  李俊彥
                                    法  官  方鴻愷
以上正本證明與原本無異。
不得上訴。
                                    書記官  江怡萱
中    華    民    國   100    年    4     月    19    日